臺灣臺中地方法院刑事判決　　　　　　　94年度易字第1540號
公　訴　人　台灣台中地方法院檢察署檢察官
被　　　告　乙○○
　　　　　　　　　　　號
上列被告因竊盜案件，經檢察官提起公訴（94年度偵字第9226號）
，本院合議庭裁定由受命法官獨任行簡式審判程序，判決如下：
    主    文
乙○○連續攜帶兇器竊盜，累犯，處有期徒刑壹年。螺絲起子（
未扣案，長約十五公分）壹把沒收。
    犯罪事實
一、乙○○曾於民國（下同）八十七年七月四日因強盜案件經判
    處有期徒刑四年確定，又於八十七年七月十四日因搶奪案件
    經判處有期徒刑一年確定，合併定應執行刑為有期徒刑四年
    十月，於九十一年十月十七因縮短刑期執行完畢出監，不知
    悔改，而基於意圖為自己不法之所有之概括犯意，於（一）
    九十三年八月五日下午四時五十分許，在台中市○○路一五
    五巷附近，攜帶客觀上足以傷害人之生命、身體，足資作為
    兇器使用之螺絲起子一支（未扣案），將李金浩所有之車號
    四八０六─ＨＰ號自用小客車駕駛座後方之玻璃窗打破（毀
    損部分未據李金浩提出告訴），竊得車內之相機、手提電腦
    各一部及其內放置ＣＤ光碟十二片之黑色霹靂腰包一只，得
    手後將黑色霹靂腰包一只丟棄準備離去之際，旋為返回現場
    之李金浩發現並上前追呼，乙○○見狀隨即駕駛Ｕ九─四一
    四五號自用小客車逃逸。（二）九十四年一月七日晚上六時
    許至同日晚上九時三十分間之某時，在台中市○○街六號旁
    ，攜帶客觀上足以傷害他人生命、身體，足資作為兇器使用
    之螺絲起子一把，將國重機械有限公司所有，由丁○○使用
    之車牌號碼六七六二─ＨＶ號自用小客車車窗玻璃打破，竊
    取車內之公事包一個、第一商業銀行甲存支票存根一本得逞
    。（三）九十四年三月二十五日凌晨零時至同日凌晨三時間
    某時，在台中市○○區○○路與大川街口附近，攜帶客觀上
    足號以傷害他人生命、身體，足資作為兇器使用之螺絲起子
    一把，將丙○○所有停放於該處之車牌號碼三五八八─ＬＪ
    號自用小客車車窗打破（毀損部分未據丙○○提起告訴），
    竊取車內之行動電話五支、空白支票二本、商業本票一本、
    謝佳宏印鑑一顆、丙○○印鑑一顆、寶馬營造公司大小章二
    顆、亞賜營造公司大小章二顆、技師印一顆、周桂榕之健保
    卡一張、駕駛執照一張、彰化銀行提款卡一張、潘志鈴台新
    銀行、花旗銀行信用卡各一張、身分證一張、印章一顆、張
    杏身分證、駕駛執照、健保卡各一張、蔡美華健保卡一張
    、商業本票一本及現金新台幣（下同）二千元得逞。得手後
    將現金花用殆盡，其餘物品則隨處丟棄。（四）九十四年三
    月二十五日凌晨二時許至同日凌晨三時許間某時，在台中市
    ○○路與大川街口，攜帶客觀上足以傷害他人生命、身體，
    足資作為兇器使用之螺絲起子一把，將甲○○所有停放於該
    處之車牌號碼二九九０─ＪＰ號自用小客車之車窗玻璃打破
    ，竊取車內之行動電話三支、甲○○之身分證、駕駛執照、
    健保卡、日盛銀行信用卡、中信銀行提款卡各一張、江欣宇
    之健保卡一張、高盈潔之身分證、健保卡、誠泰銀行信用卡
    、匯豐銀行信用卡、花旗銀行信用卡、國泰世華銀行信用卡
    、台新銀行信用卡各一張及現金一萬八千元。得手後將現金
    花用殆盡，其餘物品則隨處丟棄，嗣經警方採取丙○○上揭
    車輛上之指紋送鑑，始循線查獲。
二、案經台中市警察局第一分局、台中市警察局第四分局報請臺
    灣臺中地方法院檢察署檢察官偵查起訴。
    理    由
一、上揭事實，業據被告於偵審中坦承不諱，核與被害人李金浩
    、丁○○、丙○○及甲○○指訴之情節相符，並有贓物認領
    保管收據一紙、相片二幀、內政部警政署刑事警察局九十四
    年四月二十五日刑紋字第０九四００六一四九０號鑑驗書一
    紙附卷可憑，堪認被告自白與事實相符，依法應予論科。
二、按所謂兇器之種類並無限制，凡客觀上足以對人之生命、身
    體、安全構成威脅，具有危險性，均屬之，被告於上揭時間
    、地點攜帶長達十五公分，鐵製之螺絲起子行竊，並將車窗
    打破，業據被告自承在卷，該螺絲起子顯足作為兇器使用。
    是核被告所為係犯刑法第三百二十一條第一項第三款之攜帶
    兇器竊盜罪。被告多次加重竊盜犯行，時間緊接，犯罪態樣
    及犯罪構成要件均相同，顯係基於概括犯意反覆為之，為連
    續犯，依法論以一罪並加重其刑。另查被告乙○○曾於八十
    七年七月四日因強盜案件經判處有期徒刑四年確定，又於八
    十七年七月十四日因搶奪案件經判處有期徒刑一年確定，合
    併定應執行刑為有期徒刑四年十月，於九十一年十月十七因
    縮短刑期執行完畢出監，有台灣高等法院被告前案紀錄表一
    份在卷可憑，其於有期徒刑執行執行完畢後，五年之內，再
    犯本件有期徒刑以上之罪，為累犯，依法遞加重其刑。爰審
    酌被告於九十二年間因竊盜案經本院台中簡易庭判處拘役五
    十日，甫於九十三年四月十二日易科罰金執行完畢，不到半
    年再連續犯本件竊盜案，且均造成他人車窗破損等財物損失
    ，次數達四次，所得現金不多，犯罪後坦承犯行等一切情狀
    ，量處如主文所示之刑。行竊所用之螺絲起子一把雖未扣案
    ，惟該螺絲起子係被告所有於上揭時地行竊所用之物，業據
    被告自承在卷，衡諸被告係持同一把起子反覆行竊，顯然被
    告沒有在行竊後將工具丟棄之習慣，且亦無證據證明該起子
    業已滅失，依法併予宣告沒收。
據上論斷，應依刑事訴訟法第二百七十三條之一第一項、第二百
九十九條第一項前段，刑法第五十六條、第三百二十一條第一項
第三款、第四十七條、第三十八條第一項第二款，判決如主文。
中　　華　　民　　國　　94　　年　　11　　月　　21　　日
                  刑事第四庭    法  官  陳如玲
上正本證明與原本無異。
如不服本判決，應於送達後十日內向本院提出上訴狀（須附繕
本），上訴於台灣高等法院台中分院。
                                書記官  楊賀傑
中　　華　　民　　國　　94　　年　　11　　月　　21　　日
附錄論罪科刑法條
中華民國刑法第321條
犯竊盜罪而有左列情形之一者，處六月以上、五年以下有期徒刑
：
一  於夜間侵入住宅或有人居住之建築物、船艦或隱匿其內而犯
之者。
二  毀越門扇、牆垣或其他安全設備而犯之者。
三  攜帶兇器而犯之者。
四  結夥三人以上而犯之者。
五  乘火災、水災或其他災害之際而犯之者。
六  在車站或埠頭而犯之者。
前項之未遂犯罰之。
